【裁判字號】    98,訴,888
【裁判日期】    981217
【裁判案由】    偽造文書等
【裁判全文】
臺灣雲林地方法院刑事判決               98年度訴字第888號
公  訴  人  臺灣雲林地方法院檢察署檢察官
被      告  己○○
                    現於臺灣雲林第二監獄執行中
上列被告因竊盜案件，經檢察官提起公訴（98年度偵字第4944號
），被告於準備程序中就被訴事實為有罪之陳述，本院改依簡式
審判程序審理，判決如下：
    主  文
己○○犯竊盜罪，共罪，均累犯，各處有期徒刑柒月；又犯行
使偽造私文書罪，共貳罪，均累犯，各處有期徒刑伍月，台灣大
哥大公司「行動通信網路業務服務申請書」上偽簽「戊○○」署
名壹枚及遠傳公司「行動電話/ 第三代行動電話服務申請書」上
偽簽「戊○○」署名貳枚，均沒收；又犯侵占罪，累犯，處有期
徒刑肆月。應執行有期徒刑貳年貳月，台灣大哥大公司「行動通
信網路業務服務申請書」上偽簽「戊○○」署名壹枚及遠傳公司
「行動電話/ 第三代行動電話服務申請書」上偽簽「戊○○」署
名貳枚，均沒收。
    事  實
一、己○○前因竊盜、詐欺、偽造文書及違反電信法等案件，經
    臺灣雲林地方法院分別以95年度易緝字第1 號判處有期徒刑
    7 月、95年度虎簡字第188 號判處有期徒刑6 月、95年度虎
    簡字第350 號判處有期徒刑6 月、4 月，應執行有期徒刑8
    月，繼均經裁定減刑，再合併定應執行有期徒刑10月確定，
    於民國96年11月29日縮刑期滿執行完畢。詎其仍不知悔改，
    復意圖為自己不法之所有，基於竊盜之犯意，而為下列行為
    ：
(一)於98年9 月9 日晚間7 時許，在雲林縣二崙鄉○○村○○路
    255 號前，徒手開啟丁○○未上鎖之車牌號碼ZV-9252 號自
    用小貨車，進入車內竊取丁○○所有之黑色皮質背包1 個（
    內有丁○○所有之國民身份證、汽車駕駛執照、全民健康保
    險卡、雲林縣民防人員識別證、郵政儲金金融卡及二崙鄉農
    會晶片金融卡各1 張及名冊資料3 份）得手。
(二)於98年9 月14日約下午5 、6 時許，侵入戊○○位在雲林縣
    西螺鎮○○路79號住處（侵入住宅部分，未據告訴），徒手
    竊取戊○○所有之國民身份證、全民健康保險卡各1 張及新
    臺幣（下同）1,500 元現金得手。
(三)於98年9 月30日約下午5 、6 時許，侵入王文章、王淑玲父
    女位在雲林縣虎尾鎮○○路121 號住處（侵入住宅部分，未
    據告訴）徒手竊取王文章所有之國民身份證、全民健康保險
    卡各1 張、信用卡2 張及王淑玲所有之郵局存摺1 本、印章
    1 顆、電腦主機1 臺、5,000 元現金得手。
二、己○○竊得戊○○之國民身份證及全民健康保險卡之後，竟
    意圖為自己不法之所有，並基於行使偽造私文書及詐欺取財
    之犯意，各為下列行為：
(一)於98年9 月14日，持戊○○之國民身份證及全民健康保險卡
    ，至臺灣大哥大股份有限公司（下稱臺灣大哥大公司）西螺
    中山特約服務中心，向該店服務人員廖春滿誆稱：戊○○為
    其阿公云云，進而偽以戊○○名義填具「行動通信網路業務
    服務申請書」，並在該申請書上偽簽「戊○○」署名1 枚而
    偽造私文書，繼將該申請書及戊○○之證件交付予廖春滿核
    對而行使之，致廖春滿陷於錯誤，誤認戊○○授權己○○申
    請行動電話門號，陷於錯誤，乃允其申請，並發給門號0000
    -000000 號之行動電話SIM 卡1 枚，足以生損害於戊○○及
    臺灣大哥大公司。
(二)於98年9 月15日，持戊○○之國民身份證及全民健康保險卡
    ，至遠傳電信股份有限公司（下稱遠傳公司）某經銷據點，
    向該店服務人員柳淑邁誆稱：戊○○為其阿公云云，進而偽
    以戊○○名義填具「行動電話/ 第三代行動電話服務申請書
    」，並在該申請書上偽簽「戊○○」署名2 枚而偽造私文書
    ，繼將該申請書及戊○○之證件交付予柳淑邁核對而行使之
    ，致柳淑邁陷於錯誤，誤認戊○○授權己○○申請行動電話
    門號，陷於錯誤，乃允其申請，並發給門號0000-000000 號
    之行動電話SIM 卡1 枚，足以生損害於戊○○及遠傳公司。
    嗣己○○於不詳時間，在彰化縣北斗鎮某處，以2,000 元代
    價，將上述SIM 卡2 枚販賣給姓名年籍不詳綽號「阿東」之
    男子。
三、己○○於98年10月5 日下午，至雲林縣西螺鎮○○路183 號
    之「統一超商」七崁門市，購買香煙，並請該店店員乙○○
    送貨至同鎮○○路245 巷口附近。乙○○乃提供伊使用之車
    牌號碼773-CBK 號重型機車（登記為乙○○之胞妹余雅純所
    有），由己○○騎乘上開機車搭載乙○○前往該巷口，下午
    5 時許，到達巷口後，己○○請乙○○先下車，並向乙○○
    商借上開機車騎往他處獲允。然己○○隨後竟意圖為自己不
    法之所有，以易持有為所有之意思，侵佔該輛機車供己代步
    使用。而後於同年月9 日上午11時10分許，己○○騎乘上開
    機車行經西螺鎮○○路37號之1 時，為乙○○之母詹金蘭發
    現，趨前緊抓上開機車握把，己○○乃棄車逃逸，詹金蘭隨
    即以電話報警處理，並通知其夫余讀書及女兒乙○○前來追
    捕。嗣於同年月9 日上午11時20分許，己○○逃至西螺鎮○○路與光明西路交岔路口時，為余讀書及乙○○發現、攔阻
    ，旋為前來處理之警員當場逮捕，並自己○○身上起獲丁○○、戊○○、王文章等人證件，始循線查悉上開竊盜、偽造
    文書等案件。
    理  由
一、本件係經被告己○○於準備程序期日為有罪之陳述，而經本
    院合議庭裁定由受命法官獨任以簡式審判程序加以審理，此
    有本院98年12月3 日準備程序筆錄一份附卷足憑，則依據刑
    事訴訟法第273 條之2 、同法第159 條第2 項之規定，不適
    用傳聞法則有關限制證據能力之相關規定，合先敘明。
二、被告己○○之上開犯罪事實，除有其於警詢、偵訊及本院審
    理時之自白外，尚有下列證據可佐：
    1.證人、告訴人筆錄部分：
      (一)告訴人乙○○於98年10月6 日之警詢筆錄（警卷第6 頁
      至第7 頁）
      (二)告訴人乙○○於98年10月9 日之警詢筆錄（警卷第8 頁
      至第9 頁）
      (三)告訴人丁○○於98年10月9 日之警詢筆錄（警卷第10頁
        至第11頁）
      (四)告訴人戊○○於98年10月9 日之警詢筆錄（警卷第12頁
        至第14頁）
      (五)證人余讀書於98年10月9 日之警詢筆錄（警卷第15頁至
        第16頁）
      (六)證人詹金蘭於98年10月9 日之警詢筆錄（警卷第19頁至
        第20頁）
      (七)證人甲○○（王文章之子）於98年10月9 日之警詢筆錄
        （警卷第21頁至第22頁）
    2.書證、物證部分
      (一)贓物認領保管單4 紙（警卷第31頁至第34頁）
      (二)雲林縣警察局西螺分局搜索扣押筆錄1 份（警卷第26頁
        至第28頁）
      (三)乙○○之指證照片1 張（警卷第37頁）
      (四)監視器翻拍照片4 張（警卷第38頁）
      (五)統一超商七崁門市之10月募款公信登錄卡( 警卷第39頁
         ）
      (六)車籍查詢-基本資料詳細畫面（警卷第40頁）
      (七)雲林縣警察局西螺分局西螺派出所受理刑事案件報案三
        聯單影本（警卷第41頁）
      (八)現場蒐證照片7 張（警卷第42頁至第45頁）
      (九)電話號碼0000000000、0000000000號行動電話之通聯調
        閱查詢單2 紙（98年度偵字第4944號卷第19頁至第20頁
        ）
      (十)臺灣大哥大行動通信網路業務服務申請書（98年度偵字
        第4944號卷第21頁）
      (十一)遠傳行動電話/第三代行動電話服務申請書（98年度偵
        字第4944號卷第22頁）
    綜上，本件事證明確，被告犯行堪以認定，應依法論科。
三、論罪科刑：
    (一)核被告己○○就犯罪事實一、(一)、(二)、(三)所為，均係犯刑
      法第320 條第1 項之普通竊盜罪；就事實二、(一)、(二)所為
      ，係犯同法第216 條、第210 條之行使偽造私文書罪、第
      339 條第1 項詐欺取財罪；就犯罪事實三所為，係犯同法
      第335 條第1 項之侵占罪。其偽造戊○○署名乃偽造私文
      書之階段行為；其2 次偽造私文書之低度行為，則為行使
      偽造私文書之高度行為所吸收，均不另論罪。又其行使偽
      造私文書及詐欺取財，乃一行為觸犯2 罪名，為想像競合
      犯，依刑法第55條之規定，從一重之行使偽造私文書罪處
      斷。再其所犯之3 件竊盜罪、2 件行使偽造私文書罪、1
      件侵占罪，各罪間，犯意各別，行為互殊，應予分論併罰
      。
    (二)再被告有犯罪事實欄所載徒刑執行完畢之前科紀錄，有卷
      附臺灣高等法院被告前案紀錄表可按，其於受徒刑之執行
      完畢後，5 年以內故意再犯本件有期徒刑以上之罪，為累
      犯，其上開6 罪，各應依刑法第47條第1 項規定，加重其
      刑。
    (三)爰審酌被告己○○，前科累累，素行不佳，其身強體壯，
      不思勤奮工作，獲取報酬，因積欠銀行債務，被公司裁員
      ，欠缺生活費用，竟欲不勞而獲，竊取他人財物，實屬不
      該。被告犯後即坦承犯行，態度尚佳，參以被害人所失竊
      之物品，仍有部分未找回，被告失業前尚知勤奮工作，未
      婚、國中肄業等一切情狀，各量處如主文示之刑，及定其
      應執行之刑。
    (四)台灣大哥大公司「行動通信網路業務服務申請書」上偽簽
      「戊○○」署名1 枚及遠傳公司「行動電話/ 第三代行動
      電話服務申請書」上偽簽「戊○○」署名2 枚，均應依刑
      法第219 條之規定宣告沒收之。
四、適用之法條：
    (一)刑事訴訟法第299 條第1 項前段、第273條之1第1 項。
    (二)刑法320 條第1 項、216 條、第210 條、第339 條第1 項
      、第55條、第335 條第1 項、第47條、第219 條、第51條
      第5 款、第9 款。
本案經檢察官丙○○到庭執行職務。
中    華    民    國    98    年    12    月    17    日
                  刑事第二庭    法  官  陳定國
以上正本證明與原本無異。
如不服本判決應於收受判決後10日內向本院提出上訴書狀，並應
敘述具體理由；其未敘述上訴理由者，應於上訴期間屆滿後20日
內向本院補提理由書（均須按他造當事人之人數附繕本）。「切
勿逕送上級法院」。
                                書記官  魏輝碩
中    華    民    國    98    年    12    月    17    日
附錄本案論罪科刑法條：
中華民國刑法第320條
意圖為自己或第三人不法之所有，而竊取他人之動產者，為竊盜
罪，處5  年以下有期徒刑、拘役或 5 百元以下罰金。
意圖為自己或第三人不法之利益，而竊佔他人之不動產者，依前
項之規定處斷。
前二項之未遂犯罰之。
中華民國刑法第210條
偽造、變造私文書，足以生損害於公眾或他人者，處 5 年以下
有期徒刑。
中華民國刑法第335條
（普通侵占罪）
意圖為自己或第三人不法之所有，而侵占自己持有他人之物者，
處 5 年以下有期徒刑、拘役或科或併科 1 千元以下罰金。
前項之未遂犯罰之。


司法院資訊處製作；財團法人民間司法改革基金會備份。
